臺灣高等法院臺南分院刑事裁定
110年度抗字第175號
抗  告  人  
即  被  告  黃三和
選任辯護人  曾慶雲律師
上列抗告人因違反槍砲彈藥刀械管制條例案件，不服臺灣臺南地
方法院中華民國110年3月2日駁回具保停止羈押聲請之裁定（110
年度聲字第335號），提起抗告，本院裁定如下：
    主  文
抗告駁回。
    理  由
一、抗告意旨略以：
  ㈠抗告人自始至終均坦認犯行，而無任何卸責之詞，雖槍彈之
    原所有者已死亡而無法查緝，但抗告人確已供出槍彈之來源
    。又抗告人雖有開槍之行為，然係對空鳴槍，主觀上並無傷
    人之意。
　㈡抗告人因家中尚有老父，且子女未滿12歲，家庭經濟均賴抗
    告人支撐，家庭羈絆甚深，如抗告人逃亡，則家庭勢將更加
    困頓，實無逃亡之意。又抗告人本應面對應負之刑責，僅欲
    於執行前有時間及機會，妥善安排入獄後家人之生活。　
　㈢原裁定顯未綜合抗告之各種情況詳為斟酌，即率為駁回具保
    之裁定，顯有違誤，請撤銷原裁定，另為適法之裁定。　
二、按被告經法官訊問後，認為犯罪嫌疑重大，所犯為死刑、無
    期徒刑或最輕本刑為五年以上有期徒刑之罪，有相當理由認
    為有逃亡、湮滅、偽造、變造證據或勾串共犯或證人之虞，
    非予羈押，顯難進行追訴、審判或執行者，得羈押之，刑事
    訴訟法第101條第1項第3款定有明文。次按羈押之目的，在
    於確保刑事偵查、審判程序之完成及刑事執行之保全。被告
    究竟有無刑事訴訟法第101條、第101條之1所規定之羈押要
    件情形，應否羈押，以及羈押後其羈押原因是否仍然存在，
    有無繼續羈押之必要，事實審法院本得斟酌訴訟進行程度及
    其他一切情形而為認定，故受羈押之被告除確有刑事訴訟法
    第114條所列情形之一者外，其應否羈押或延長羈押，事實
    審法院自有認定裁量之權，苟無濫用其權限之情形，即不得
    任意指為違法（最高法院108年度台抗字第1498號裁定意旨
    參照）。
三、經查：
  ㈠抗告人因槍砲彈藥刀械管制條例第7條第4項未經許可寄藏衝
    鋒槍等罪嫌，經檢察官提起公訴，原審於民國109年12月3日
    訊問後，認抗告人犯罪嫌疑重大，所犯為最輕本刑五年以上
    有期徒刑之罪，復抗告人於案發後即未返家居住，且經員警
    拘提未獲，有事實足認其有逃亡之虞，又抗告人寄藏具殺傷
    力之衝鋒槍、子彈，並有持該槍彈鬧事之情形，危害社會治
    安甚鉅，非予羈押顯難進行審判，而依刑事訴訟法第101條
    第1項第3款規定（另依同條項第1款規定羈押之），自109年
    12月3日起執行羈押三月。又於羈押期間三月屆滿前，經再
    訊問抗告人，認羈押原因依然存在，仍有繼續羈押之必要，
    而裁定自110年3月3日起，延長羈押二月，有原審裁定在卷
    可佐，並經本院核閱原審卷宗無訛。
  ㈡綜觀本案卷證，抗告人坦承起訴書所載違反槍砲彈藥刀械管
    制條例第7條第4項未經許可寄藏衝鋒槍罪、同條例第12條第
    4項未經許可寄藏子彈罪之犯罪事實，並有原審卷附之供述
    及非供述證據在卷可稽，足認抗告人犯罪嫌疑重大，佐以抗
    告人所涉犯未經許可寄藏衝鋒槍部分係法定本刑五年以上有
    期徒刑之罪嫌，若經原審宣告罪刑，其刑期應非輕微，本案
    又屬得提起上訴之案件，若經檢察官或抗告人提起上訴，案
    件即未確定而仍待上級審日後審理，經判決確定後亦有保全
    刑罰執行之必要，而重罪常伴有逃亡之高度可能，係趨吉避
    凶、脫免刑責、不甘受罰之基本人性，可預期其逃匿以規避
    審判程序進行及刑罰執行之可能性甚高，國家刑罰權有難以
    實現之危險，參以抗告人於案發後即未返家居住，且經員警
    拘提未獲，堪認其有逃亡或有事實足認為有逃亡之虞等情，
    合於刑事訴訟法第101條第1項第3款之羈押原因。又抗告人
    因與他人發生嫌隙，即持槍彈對空掃射29發子彈，所涉犯罪
    事實對社會侵犯之危害性甚鉅，權衡國家刑事司法權之有效
    行使、社會秩序及公共利益、抗告人人身自由之私益及防禦
    權受限制之程度，認對其維持羈押處分尚屬適當、必要。且
    本件亦無刑事訴訟法第114條所列各款有關經具保聲請停止
    羈押不得駁回之情事。從而，本件羈押之原因及必要性仍然
    存在，且無法因具保、責付、限制住居等替代手段而使之消
    滅，仍認有繼續羈押之必要。原審法院因而裁定駁回抗告人
    具保停止羈押之聲請，核無違誤。
  ㈢又被告所稱希望能先讓其回家安頓家庭等情，尚與執行羈押
    係為確保審判及執行程序有效進行之考量無關，難據為判斷
    其有無羈押理由及羈押必要性之根據。
四、綜上所述，原裁定依據本件犯罪情節及客觀事實，認抗告人
    因犯上開重罪，且有畏罪逃亡之高度可能性，無從以具保、
    責付或限制住居等侵害較小之手段替代，有繼續羈押之必要
    ，而駁回抗告人具保停止羈押之聲請，核無不當。抗告人猶
    執上開抗告意旨，指摘原裁定為不當，為無理由，應予駁回
    。
五、據上論斷，應依刑事訴訟法第412條，裁定如主文。 
中　　華　　民　　國　　110 　年　　3 　　月　　17　　日
                  刑事第三庭    審判長法　官  陳連發
                                      法　官  何秀燕
                                      法　官  洪榮家
以上正本證明與原本無異。
不得再抗告。
　　　　　　　　　　　　　　　　　　　書記官  謝麗首　　
中　　華　　民　　國　　110 　年　　3 　　月　　17　　日